臺灣高雄地方法院刑事裁定　　　　　　 94年度交聲字第174號
原處分機關　高雄市政府交通局交通事件裁決中心
異　議　人　高南企業行
即受處分人
上列異議人因違反道路交通管理處罰條例案件，對於高雄市政府
交通局交通事件裁決中心於中華民國94年3 月25日所為之裁決（
原處分案號：高市府交裁字第三二－一Ａ0000000號）聲
明異議，本院裁定如下：
    主  文
原處分撤銷。
高南企業行汽車駕駛人停車時，在禁止臨時停車處所停車，處罰
鍰新臺幣陸佰元。
    理  由
一、異議意旨略以：異議人即受處分人（以下稱異議人）所有之
    車牌號碼ＹＯＵ—一０六號輕型機車，前於民國93年8 月20
    日在台北市○○○路○段八一巷六五弄，因在禁止臨時停車
    處所停車遭警查獲，且未於原舉發通知單所定日期即九十三
    年九月二十九日到案，遂遭裁處新台幣一千二百元之罰鍰。
    惟異議人於九十三年九月二十九日始終未有接獲通知單或裁
    決書，自不得直接科予最高額之罰鍰；再本件裁決書並未附
    具舉發照片，亦無從證明異議人確有違規之事實，為此爰依
    法聲明異議等情。
二、按汽車駕駛人在禁止臨時停車處所停車，處新台幣六百元以
    上一千二百元以下罰鍰，道路交通管理處罰條例第五十六條
    第一項第一款定有明文。本件異議人所有之車牌號碼ＹＯＵ
    —一０六號輕型機車，於九十三年八月二十日在台北市○○
    ○路○段八一巷六五弄，因在禁止臨時停車處所停車，遂由
    台北市政府停車管理處於九十三年八月三十一日掣開北市交
    停字第一Ａ0000000號舉發違反道路交通管理事件通
    知單逕行舉發，並載明應到案日期為九十三年九月二十九日
    ，復經原處分機關於九十四年三月二十五日以高市府交裁字
    第三二－一Ａ0000000號違反道路交通管理事件裁決
    書，依違反道路交通管理處罰條例第五十六條第一項第一款
    之規定，裁處異議人：「一、罰鍰新台幣一千二百元整，罰
    鍰限於九十四年四月二十四日前繳納；二、上開罰鍰逾期不
    繳納之處分：(一)自九十四年四月二十五日起易處吊扣駕駛執
    照二個月，並限於九十四年五月九日前繳送，(二)九十四年五
    月九日前未繳送駕駛執照者，自九十四年五月十日起易處吊
    銷，並逕行註銷汽車牌照，(三)汽車牌照經吊銷或註銷者，非
    經公路機關檢驗合格，不得再行請領，但經易處逕行吊銷者
    ，非滿六個月不得再行請領。」等情，有現場舉發照片、舉
    發違反道路交通管理事件通知單及裁決書各一件在卷可稽；
    且該違規地點所劃設之標線確係台北市交通管制工程處前於
    九十三年四月十五日所劃設者一節，亦有該處九十四年五月
    二十四日北市交工程字第０九四三一七六七九００號函在卷
    可證，從而本件異議人上開違規事實，洵堪認定。
三、惟按，道路交通管理處罰條例所定罰鍰之處罰，行為人接獲
    違反道路交通管理事件通知單後，於十五日內得不經裁決，
    逕依第九十二條第三項之罰鍰基準規定，向指定之處所繳納
    結案；不服舉發事實者，應於十五日內，向處罰機關陳述意
    見；其不依通知所定期限前往指定處所聽候裁決，且未依規
    定期限繳納罰鍰結案或向處罰機關陳述意見者，處罰機關得
    逕行裁決之，同條例第九條第一項定有規定。次者，處理違
    反道路交通管理事件，有關文書送達之程序，依行政程序法
    之規定，為違反道路交通管理事件統一裁罰基準及處理細則
    第5 條所明定。又對於當事人之送達，有下列各款情形之一
    者，行政機關得依申請，准為公示送達︰(一)應為送達之處所
    不明者。(二)於有治外法權人之住居所或事務所為送達而無效
    者。(三)於外國或境外為送達，不能依第八十六條之規定辦理
    或預知雖依該規定辦理而無效者。有前項所列各款之情形而
    無人為公示送達之申請者，行政機關為避免行政程序遲延，
    認為有必要時，得依職權命為公示送達，行政程序法第七十
    八條第一項、第二項亦分別設有明文。經查：本案雖經台北
    市政府停車管理處於九十三年十一月二十三日依行政程序法
    第七十八條規定公示送達在案，有卷附九十四年四月十一日
    高市交裁字第０九四０００五五五三號高雄市○○○○○道
    路交通管理事件不服裁決聲明異議移送書、與高雄市政府交
    通局九十四年四月二十二日高市交裁字第０九四００一三三
    七五號函附電腦報表查詢資料各一份附卷可佐，然本件既未
    據原舉發機關提出任何足堪證明異議人果有「無法郵寄送達
    」、「無人簽收」之證據資料，竟遽以命為公示送達該舉發
    通知單，是其送達程序自難認屬適法。況且，縱前開公示送
    達具有合法事由，然其乃於九十三年十一月二十三日始經刊
    載生效，顯於逾越上開舉發通知單記載之到案日期（即九十
    三年九月二十九日），致異議人喪失於收受該舉發通知單後
    遵期繳交罰鍰之利益，是其以原舉發通知單送達不合法、當
    不得科予最高額罰鍰為由提起本件異議，顯屬有據。職是，
    原處分機關未慮及此，而逕為前開裁決，於法究有未合，應
    由本院撤銷原裁決並自為裁罰，為此爰依道路交通管理處罰
    條例第五十六條第一項第一款規定，裁處異議人罰鍰六百元
    ，以昭適法。
據上論斷，應依道路交通管理處罰條例第八十七條第二項，道路
交通案件處理辦法第二十條前段，裁定如主文。
中　　華　　民　　國　　94　　年　　6　　月　　 6 　　日
                  交通法庭  法  官 陳明呈
以上正本證明與原本無異。
如不服本裁定，應於收受送達後5 日內向本院提出抗告狀。
中　　華　　民　　國　　94　　年　　6 　　月　　7 　　日
　　　　　　　　　　　　　　書記官 林明忠
